# 房地产企业开发间接费问题

提问人：toori_hikari 时间：2012-01-09 11:15:17
企业外购的房屋建筑物作为售楼处，其折旧费用计入了开发间接费，这样是否合理？其折旧费是否应作为当期销售费用，而不是开发成本？

回答人：chenyiwei
赞同你的理解。售楼处房屋的折旧不改变开发产品的状态，所以不是使开发产品达到预定可销售状态所必需的支出。

提问人：Alisa_wang 时间：2013-09-30 10:06:55
陈老师，某房地产开发企业，委托专业的房地产销售公司代理销售楼盘。楼盘预售时按比例支付代理费给该公司。 请问，这部分代理费是应该入预售当期成本还是等楼盘交钥匙确认收入时结转 入当期成本？

回答人：chenyiwei
取决于合同约定代理机构应履行的义务。如果仅仅是促成合同签订，则在预售合同签订时就应把代理费计入销售费用。如果有其他合同义务的，则应递延部分支出到后续其他合同义务履行时计入销售费用。